# 求助陈版主：关于小微企业递延所得税问题

提问人：lcx2456 时间：2020-09-15 08:05:07
企业所得税法定税率是25%，小微企业所得税税率是20%，自 2019 年 1 月 1 日至 2021 年 12 月 31 日，对小型微利企业年应纳税所得额不超过 100 万元的部分，减按25%计入应纳税所得额，按20%的税率缴纳企业所得税（实际税负5%）；对年应纳税所得额超过 100 万元但不超过 300 万元的部分，减按50%计入应纳税所得额，按20%的税率缴纳企业所得税（实际税负10%）
那么当期坏账和亏损的情况下 是否需要计提递延所得税资产，如果计提税率是按照实际税负还是20%？

回答人：chenyiwei
1 、如果本企业采用查账征收方式缴纳企业所得税，则是否就坏账、可抵扣亏损等可抵扣暂时性差异事项确认递延所得税应满足的条件和其他常规情况一致。
2 、根据《企业会计准则第 18 号——所得税》第十七条规定：“资产负债表日，对于递延所得税资产和递延所得税负债，应当根据税法规定，按照预期收回该资产或清偿该负债期间的适用税率计量。适用税率发生变化的，应对已确认的递延所得税资产和递延所得税负债进行重新计量”。因此，需要合理估计相关暂时性差异转回时间或者可抵扣亏损获得弥补的时间。如果预计可在优惠税率的执行期间内获得弥补的，则相关递延所得税资产按优惠后的实际税率计量；如果预计在现行税法规定的优惠期满后才能获得弥补的，则相关递延所得税资产按不考虑该项优惠的正常适用税率计量。
3 、由于优惠税率属于累进税率，故除了估计暂时性差异的转回时间以外还要估计转回年度预计的应纳税所得额，据此计算该年度预计的加权平均税率，据以对递延所得税资产进行计量。